# 生产销售企业增加贸易模块销售毛利极低是否有创收嫌疑？

提问人：茶前饭后 时间：2016-10-31 11:42:50
各位大神！最近审计一家公司，本身是生产销售性质的，谁知今年可能跟地方政府补贴考核有关吧，又增加了一块贸易收入，毛利率为3%-5%，公司没有仓库存放，货物流不从公司实体过，只是开票从公司过一下，公司还像模像样的做了一套出入库单据，经询问货物其实是从卖方直接运送到买方，请问这种销售是否可以冲销掉？总感觉这种是虚构的，但找不出对应的有利文件支撑，缺点底气！多谢多谢！

回答人：chenyiwei
这种业务模式类似于国际贸易中的转口贸易，是否不能确认收入和成本，取决于该业务模式是否不满足按“总额法”确认收入和结转成本的条件。类似问题在本版面上讨论很多，你可以搜索一下。 做大收入，满足考核指标，是一种常见的舞弊。国务院国资委在《关于做好 2015 年度中央企业财务决算管理及报表编制工作的通知》（国资发评价[2015]155号）中就提及要“规范收入确认和成本结转，不得跨期确认收入和结转成本费用，严禁通过虚构交易、循环交易等方式人为做大经营规模，对无交易实质的“空转”贸易以及变相融资行为不得按照贸易业务确认收入”。

提问人：茶前饭后 时间：2016-11-01 22:50:25
对了陈版主，会计撮要我也看了，也明白其中意思，但在实务中这个企业确实与买卖双方都签订了正规的买卖合同，规定了双方的权利和义务，表象上是符合准则的，那么这个时候是不是要依靠专业判断了吧？因为一看很明显就是骗国家补贴用的，光伏行业。

回答人：chenyiwei
要依靠专业判断。实质重于形式。

提问人：呼叫帮助 时间：2017-01-15 13:38:41
最近审计一个国有单位，该单位是农产品加、经营，上年度主营收入 1 亿，投资收益 5000 万元，收益主要是期货投资收益。本年度主营收入 4 亿，收入增加的原因是将期货交易进行了实物交割，然后进行买卖。看他们买卖的手续也齐全，资金也是正常。我当时也没有太在意他们这种行为是否有创收嫌疑，今天看到这个贴子，我很是紧张请问陈版，期货投资变成实物交割，然后买卖，单位这种行为是否就存在收入的嫌疑，交易不真实？

回答人：chenyiwei
有实物交割再买卖，至少实物流和票据流是一致的，而且期货在很大程度上有持仓量限制和交易保证金限制，即使用这种方法虚增收入，其难度和成本也大于一般的空转交易，相对舞弊风险可能小些。

提问人：呼叫帮助 时间：2017-01-16 08:36:04
版主，我能否根据上年度期货没有现货交易，本年度又换成现货交易，他们为什么需要这样处理了，也就是管理层的目的是很重要的吧？另外今年做现货又亏损，说明这个单位肯定有收入目标等考核的压力。我是否根据这些条件确认收入是无商业实质不确认收入？

回答人：chenyiwei
你说的这些因素只是表明可能存在舞弊的迹象，还需要执行进一步审计程序（细节测试）获取事实证据来证明，只有事实证据才能作为建议审计调整的依据。

提问人：2009masq 时间：2017-01-16 22:24:41
我审计个单位，它的业务范围是做投资业务， 2015 年度做了部分期货，期货主要是做成现货交易。我认为期货没有做套期保值，另外公司交割的实物，也不需要。所以对其收入我不确认。不审计单位不同意我的意见。陈老师，我说的这些因素是否合理？我认为对于这种单位你执行进一步审计程序（细节测试）获取事实证据来证明是很难的，因为业务是真的，收入我理解是是无商业实质的？

回答人：chenyiwei
如果虽然交割，但立即将所取得的实物出售，则应根据该公司惯常的业务模式来考虑是否确认这部分收入。如果属于偶发性业务，则直接差额入投资收益；如果该企业本身是贸易公司，该业务模式是其常规交易，则可以。

提问人：呼叫帮助 时间：2017-01-23 15:34:29
本公司是国内一家较大的煤炭生产企业，原先是自产自销，后成立了商贸公司，本公司将生产的煤炭开票卖给商贸公司，然后再由商贸公司对外开票出售，商贸公司在其中实际是开票和支付货款，商贸公司反映的毛利率也较低。那请问这种模式，商贸公司单户报表是否可以确认收人？还是不可以确认？理由是什么？

回答人：chenyiwei
按总额法／净额法的一般判断标准进行分析。一般理解是可以采用总额法的情况占多数。